【裁判字號】    92,易,943
【裁判日期】    921224
【裁判案由】    家庭暴力防治法之傷害
【裁判全文】
臺灣彰化地方法院刑事判決                          九十二年度易字第九四三號
    公  訴  人  臺灣彰化地方法院檢察署檢察官
    被      告  甲○○
右列被告因家庭暴力防治法之傷害案件，經檢察官提起公訴（九十二年度偵緝字第二
八八號），本院判決如左︰
    主  文
甲○○傷害人之身體，處有期徒刑貳月，如易科罰金，以參佰元折算壹日。
    事  實
一、甲○○為乙○○之弟，二人間具有家庭暴力防治法第三條第四款所定之家庭成員
    關係，並均同住在彰化縣福興鄉○○村○○街三十八之六號之住所。緣甲○○於
    民國九十二年一月三十一日下午五時許，在右揭住所庭院附近，因不滿乙○○之
    子許修瑋將住所庭院內之落葉清除，而與許修瑋產生爭執，甲○○即持菜刀一把
    揮砍乙○○之盆栽（毀損部分，未據乙○○提出告訴），嗣經乙○○見狀後於地
    上撿拾竹竿一支出面制止時，甲○○竟基於傷害人身體之犯意，持該把菜刀揮向
    乙○○身體及手腕等部位，致使乙○○閃避不及而受有左手前臂外側面長一公分
    之裂傷及左前胸長二乘零點一公分擦傷合併二乘三公分之皮下瘀血等傷害。
二、案經乙○○訴由彰化縣警察局鹿港分局報請臺灣彰化地方法院檢察署檢察官偵查
    起訴。
    理  由
一、訊據被告甲○○供承於右揭時地與乙○○發生爭執，進而持菜刀砍傷乙○○等情
    ，雖否認有何傷害犯行，辯稱：係因乙○○持竹竿欲打伊，為求自衛才持菜刀還
    擊云云。惟查：（一）右揭事實，業據告訴人乙○○於偵查中指述歷歷，核與目
    擊證人許修瑋、許信民於偵查中到庭證述之情節相符，並有行政院衛生署彰化醫
    院出具之驗傷診斷書一紙附卷可資佐證。（二）被告雖辯稱係因乙○○持竹竿欲
    打伊，為求自衛才持菜刀還擊云云，然查本件係被告因不滿許修瑋清除庭院之落
    葉，而先持菜刀揮砍其兄乙○○之盆栽，則告訴人乙○○見狀撿拾地上之竹竿出
    面制止，藉以排除被告繼續毀損其盆栽，衡情自屬正常合理之事，尚乏證據足認
    告訴人當時手持竹竿對被告有何現在不法之侵害存在可言，被告空言主張正當防
    衛，既無實證以佐其說，自無從藉詞正當防衛而解免其手持菜刀砍傷其兄之傷害
    罪責，其理甚明。綜上，被告前揭所辯，核屬飾卸諉責之詞，殊無足採，本件事
證明確，其右揭犯行，已堪認定，應予依法論科。
二、核被告甲○○所為，係犯刑法第二百七十七條第一項之普通傷害罪。爰審酌被告
    犯罪之動機、目的、手段、告訴人所受之傷勢位置、受傷程度，及被告犯罪後仍
    否認犯行，未見悔意等一切情狀，量處如主文所示之刑，並諭知易科罰金之折算
    標準，以示懲儆。
據上論斷，應依刑事訴訟法第二百九十九條第一項前段，刑法第二百七十七條第一項
、第四十一條第一項前段，罰金罰鍰提高標準條例第一條前段、第二條，判決如主文
。
本案經檢察官陳德芳到庭執行職務。
中      華      民      國    九十二    年    十二      月    二十四    日
                                    臺灣彰化地方法院刑事第三庭
                                        審判長法官  李  進  清
                                        法      官  高  文  崇
                                        法      官  紀  佳  良
右正本證明與原本無異。
如不服本判決，應於判決送達後十日內向本院提出上訴狀( 須附繕本 )。
告訴人或被害人對於判決如有不服具備理由請求檢察官上訴者，其上訴期間之計算係
以檢察官收受判決正本之日期為準。
                                  法院書記官  張  木  松
中      華      民      國    九十二    年    十二      月    二十九    日
刑法第二百七十七條
傷害人之身體或健康者，處三年以下有期徒刑，拘役或一千元以下罰金。
犯前項之罪，因而致人於死者，處無期徒刑或七年以上有期徒刑，致重傷者，處三年
以上，十年以下有期徒刑。


司法院資訊處製作；財團法人民間司法改革基金會備份。
